臺灣高等法院民事裁定
109年度抗字第1254號
抗  告  人  許婉慧  
相  對  人  陳麗芬  
上列當事人間確定訴訟費用額聲明異議事件，抗告人對於中華民
國109年7月30日臺灣新北地方法院109年度事聲字第98號裁定提
起抗告，本院裁定如下：
    主  文
抗告駁回。
抗告訴訟費用由抗告人負擔。
    理  由
一、按法院未於訴訟費用之裁判確定其費用額者，第一審受訴法
    院於該裁判有執行力後，應依聲請以裁定確定之，民事訴訟
    法第91條第1項定有明文。此一確定訴訟費用額之程序，僅
    在審究有求償權之一造當事人所開列之費用項目，及其提出
    支付費用之計算書等證據，是否屬於訴訟費用之範圍，以確
    定應負擔訴訟費用之他造當事人所應給付之訴訟費用數額。
    至訴訟標的價額之核定，以及依該核定價額所應徵收之裁判
    費金額若干，應由受理本案訴訟之法院依職權審核，於確定
    訴訟費用額之程序無另核定訴訟標的價額之權（最高法院10
    3年度台抗字第337號裁定意旨採相同見解）。
二、抗告意旨略以：相對人與抗告人間請求履行合約等事件，經
    抗告人就敗訴之備位之訴提起上訴，第二審維持原判決，惟
    第二審就備位之訴，係依民事訴訟法第77條之12徵收新臺幣
    （下同）2萬6002元之裁判費，第一審則以相對人所主張合
    夥財產價值之半數3197萬9500元，徵收29萬3424元之裁判費
    ，何以原裁定認同一訴訟標的，卻有不同之裁判費計算依據
    及數額，未附理由逕採第一審之依據及數額，不採第二審之
    依據及數額，自有違誤，爰請求廢棄原裁定，改命抗告人應
    負擔之訴訟費用額為1萬7335元本息云云。
三、經查，相對人與抗告人間請求履行合約等事件，經臺灣新北
    地方法院（下稱新北地院）以106年度補字第232號裁定認定
    相對人先位之訴之訴訟標的價額為443萬9415元，備位之訴
    之訴訟標的價額為3197萬9500元，並依民事訴訟法第77條之
    2第1項後段規定核定訴訟標的價額為3197萬9500元，而徵第
    一審裁判費29萬3424元，嗣新北地院以106年度重訴字第397
     號判決駁回相對人先位之訴，准許備位之訴，並命訴訟費
    用由抗告人負擔，抗告人提起上訴並自行繳納裁判費2萬600
    2元，經本院以107年度上字第477號判決駁回上訴並命第二
    審訴訟費用由抗告人負擔而確定在案，此經本院依職權調閱
    上開事件卷宗查明屬實。準此，新北地院司法事務官裁定確
    定抗告人應負擔之訴訟費用額為29萬3954元（計算式：第一
    審裁判費29萬3424元＋證人日旅費530元＝29萬3954 元），及
    自該裁定送達之翌日起至清償日止，按年息5％計算之法定遲
    延利息，核無違誤，原裁定予以維持而駁回抗告人之異議，
    亦無不合。抗告意旨雖稱原裁定未附理由逕依新北地院106
    年度補字第232號裁定所為訴訟標的價額及裁判費數額為認
    定云云。然確定訴訟費用額之程序，僅在審究有求償權之一
    造當事人所開列之費用項目，是否屬於訴訟費用之範圍，以
    確定他造當事人所應賠償其之訴訟費用數額，至訴訟標的價
    額之核定，以及依該核定價額所應徵收之裁判費金額若干，
    本非確定訴訟費用額之程序所得審究。抗告意旨指摘原裁定
    不當，求予廢棄，為無理由，應予駁回。
四、據上論結，本件抗告為無理由，爰裁定如主文。
中　　華　　民　　國　　109 　年　　10　　月　　30　　日
                  民事第十庭    
                      審判長法  官  黃嘉烈
                            法  官  邱  琦
                            法  官  張文毓
正本係照原本作成。
本裁定除以適用法規顯有錯誤為理由外，不得再抗告。如提起再
抗告，應於收受送達後10日內委任律師為代理人向本院提出再抗
告狀。並繳納再抗告費新臺幣１千元。
中　　華　　民　　國　　109 　年　　10　　月　　30　　日
  
　  　　　　　　　　　　　　書記官  廖月女